臺灣高雄地方法院刑事判決　　　　　　　　　　　　九十三年度簡上字第二四號
　　上　訴　人　臺灣高雄地方法院檢察署檢察官
　　被 上訴 人
　　即　被　告　乙○○
右列被告因偽造文書等案件，不服本院簡易庭中華民國九十三年三月二日九十三年度
簡字第五四０號第一審簡易判決（聲請簡易判決處刑案號：臺灣高雄地方法院檢察署
九十二年度偵字第九七九一號），提起上訴，本院合議庭第二審判決如左：
    主  文
上訴駁回。
    事實及理由
一、本案經本院審理結果，認第一審判決被告乙○○係犯刑法第二百十七條第一項之
    偽造署押罪及同法第二百八十四條第一項前段之過失傷害罪，而分別判處有期徒
    刑二月及拘役二十日，併諭知將偽造之署押沒收及易科罰金之折算標準，認事用
    法及量刑均無不當，應予維持，並引用第一審判決書（含聲請簡易判決處刑書）
    記載之事實、證據及理由（如附件）。
二、上訴意旨略以：原審量刑過輕，請更為適當之判決。經查，法官於有罪判決中，
    究應如何量處罪刑，為實體法賦予審理法官裁量之刑罰權事項，法官行使此項裁
    量權，自得依據個案情節，參諸刑法第五十七條所定各款犯罪情狀之規定，於該
    法定刑度範圍內，基於合義務性之裁量，量處被告罪刑。本院以為，量刑之裁量
    權，乃憲法所保障法官獨立審判之核心，法院行使此項裁量權，亦非得以任意或
    自由為之，仍應受一般法律原理原則之拘束，即仍須符合法律授權之目的、法律
    秩序之理念、國民法律感情及一般合法有效之慣例等規範，尤其應遵守比例原則
    及平等原則之意旨，否則即可能構成裁量濫用之違法（另參見最高法院八十六年
    度台上字第七六五五號判決），亦即如非有裁量逾越或裁量濫用之明顯違法情事
    ，自不得擅加指摘其違法或不當，即使上級法院對下級法院裁量權之審查，亦應
    同此標準，此不僅在保障法官不受任何制度外之不當干涉，更保障法官不受制度
    內的異質干涉，此方符憲法第八十條所宣示獨立審判之真義。原審既已參酌刑法
    第五十七條所列各款情形予以量刑，且原審對於被告與被害人是否和解及和解金
    額亦加以衡量，並無漏未審酌之情事，是其量刑已屬妥適，自不得僅因上訴意旨
    所稱量刑過輕即認原審刑罰裁量權之行使有何違法不當之處，從而，上訴意旨以
    原審量刑過輕，請求更為適當之判決，為無理由，應予駁回。
據上論結，應依刑事訴訟法第四百五十五條之一第一項、第三項、第三百七十三條、
第三百六十八條，判決如主文。
本案經檢察官甲○○到庭執行職務。
中      華      民      國    九十三    年      七      月     二十     日
                              臺灣高雄地方法院刑事庭
                                  審判長法官  邱明弘
                                        法官  胡宜如
                                        法官  廖建瑜
右正本證明與原本無異。
不得上訴。
                                      書記官  王翌翔
中      華      民      國    九十三    年      七      月     二十     日
